

Juan Carlos Bejarano Medina

Bogotá
Diagonal 49 a sur # 60 b 15
313 3964626
Juancbm@yahoo.com
www.linkedin.com/in/juan-carlos-bejarano-medina-767779326

PERFIL

Administrador de Empresas, con manejo de herramientas ofimáticas a nivel avanzado y operación de SEVENET, COPLIANCE y NOVASOFT, amplia trayectoria laboral de más de 25 años en el área Administrativa en Compras, Cartera, Recursos Humanos y Gestión Documental, desempeñando funciones asociadas al direccionamiento de personal, manejo de presupuestos, procesos de calidad, manejo de indicares, elaboración de ordenes de compras, cotizaciones de producto, negociación con proveedores, atención a clientes internos y externo, participación en comités de compras y cartera, reporte de novedades y preliquidación de nómina y afiliaciones al sistema de seguridad social, manejo de caja menor y operaciones técnicas de gestión documental de archivo. Con competencias laborales orientadas al trabajo en equipo, comunicación asertiva, vocación de servicio, disposición de aprendizaje continuo, relaciones interpersonales cercanas y actitud de liderazgo.

COMPETENCIAS Y HABILIDADES

Liderazgo Conciliador Paquete Office avanzado Sevenet Negociador Solución de Conflictos Interés por aprender Tablas Dinámicas Compliance Trabajo bajo presión Comunicación Asertiva Trabajo en Equipo Novasoft CMR Cuadros comparativos

EXPERIENCIA PROFESIONAL

Corporación Educativa Minuto de Dios - Coordinador de Admisiones 2023 - 2024

Liderar el proceso de matrículas de estudiantes nuevos de 7 colegios a nivel nacional junto con el equipo del área de admisiones, entre las funciones principales:

- Personal a cargo
- Seguimiento a procesos de admisión de estudiantes nuevos
- Elaboración estadística diaria de estudiantes antiguos y nuevos
- Atención a padres de familia
- Manejo de CMR para seguimiento y control y elaboración de informes
- Indicadores de gestión

Corporación Educativa Minuto de Dios - Jefe de Compras y Contratos2021 – 2023

Responsable de las compras de productos de aseo, cafetería, papelería, dotación, alimentos, etc., para 25 colegios a nivel nacional, apoyado por el equipo de compras, en donde se desarrollaban las siguientes funciones principales entre otras:

- Personal a cargo
- Autorización requisición de pedidos solicitados en plataforma
- Seguimiento y control a precios de productos
- Realizar Órdenes de Compra y Recibido conforme en el sistema
- Manejo y control de presupuesto
- Negociación con proveedores
- Validación de proveedores en plataforma
- Proceso de transformación con Mc Kinsey consultores
- Dueño de proceso Sistema de gestión de calidad Compras
- Manejo de indicadores de gestión
- Actualización de manuales de procedimientos
- Registro de contratos a proveedores
- Participación en comité de compras
- Revisión de antecedentes de empresas personas naturales en plataforma
 Compliance
- Evaluación de proveedores
- Inventarios y losgista
- Solicitar ante intermediario de seguros la expedición de pólizas (estudiantiles, d&o, rc, cu)
- Revisión pago de retorno administrativo de póliza seguro estudiantil

Corporación Educativa Minuto de Dios - Jefe de Cartera Académica 2011 – 2021

Responsable de la facturación mensual de los servicios educativos de 15 colegios a nivel nacional, apoyado por el equipo de trabajo a cargo; con las siguientes funciones principales entre otras:

- Personal a cargo
- Validación anual sobre las tarifas a cobrar a los padres de familia
- Registro y control mensual de recibos de cobro
- Sistema de Gestión de Calidad en Cartera educativa
- Actualización de manuales de procedimientos
- Indicadores de gestión
- Conciliación estados de cartera educativa
- Estudio socio económico a padres de familia para estudiantes nuevos
- Acuerdo de pagos con padres de familia
- Entrega de informes mensuales semestrales anuales, comportamiento de cartera
- Asegurar estudiantes de 30 colegios a póliza estudiantil, solicitando ante intermediario de seguros la expedición de pólizas seguro estudiantil.

Corporación Educativa Minuto de Dios - Asistente Recursos Humanos2007 - 2011

Encargado de reportar en el sistema las novedades de personal para la pre liquidación de nómina y a su vez para el pago de seguridad social; así mismo realizar el proceso de contratación y afiliación de personal docente, administrativo y servicios generales de hogares infantiles en convenio con el ICBF

- Novedades de nómina
- Liquidación Nómina
- Expedición certificados laborales
- Liquidación pago seguridad social
- Contratación de personal. Afiliaciones
- Jornadas de capacitación
- Indicadores de gestión

Corporación Educativa Minuto de Dios – Auxiliar Administrativo 2003 - 2007

- Personal a cargo
- Atención directa a padres de familia
- Apoyo en procesos de admisión estudiantes nuevos
- Manejo de control de mensajería

•		
•	Personal a cargo	
•	Manejo de archivo organización de archivo	
•	Apoyo a tareas administrativas	
Fidup	revisora S.A Coordinador de Archivo y Correspondencia 🕮	1994 - 1998
•	Personal a cargo	
•	Manejo de archivo organización de archivo	
•	Control de Archivo y correspondencia	
•	Manejo caja menor	
•	Indicadores de gestión	
•	Aplicación tablas de retención documental	
	FORMACIÓN ACADÉMICA	
	ción Universitaria Los Libertadores istrador de Empresas	2004
Funda	ción Universitaria Los Libertadores	2002
	ción Universitaria Los Libertadores logo en Administrador de Empresas	2002
		2002
Tecnól	logo en Administrador de Empresas CURSOS	2002
Tecnól Colsu k	logo en Administrador de Empresas CURSOS	
Tecnól Colsuk Curso	logo en Administrador de Empresas CURSOS osidio	
Tecnól Colsuk Curso Polité	CURSOS osidio de habilidades para trabajo en equipo	2024
Colsuk Curso Polité Diplon	CURSOS osidio de habilidades para trabajo en equipo cnico de Colombia	2024
Colsuk Curso Polité Diplon	CURSOS Disidio de habilidades para trabajo en equipo Cnico de Colombia nada gestión por procesos	2024
Colsuk Curso Polité Diplon Polité Semin	CURSOS Disidio de habilidades para trabajo en equipo Cnico de Colombia nada gestión por procesos Cnico de Colombia	2024

Fiduagraria S.A. 2000

Seminario taller de lavado de activos, trabajo en equipo, Desarrollo organizacional

Archivo General de la Nación

1995

Técnicas de conservación de archivos y documentos

REFERENCIAS

Michael Andrés Londoño - 310 5635364 Jefe departamento de Sistemas - Corporación Educativa Minuto de Dios

Camilo Andrés Bejarano Medina - 305 7371921 Especialista control de riesgo transaccional – Banco Davivienda

Iván Mauricio Bejarano Medina - 313 3747131 Jefe Intial Move — Iron Mountain Colombia